---
title: "descargaSentinel2"
author: "Fernando García Ortega"
date: '2023-02-16'
output: html_document
---

```{r setup, include=FALSE}
knitr::opts_chunk$set(echo = TRUE)
```

## Inicialización de variables

Algunos de los parámetros más importantes para la descarga de imágenes de sentinel2:

param_list: Ruta del fichero ".json" con los parámetros de la solicitud.
apihub: Ruta del fichero con el usuario y contraseña de sentinel2.
timewindow: Ventana de tiempo de las imágenes solicitadas.
extent: Ruta del fichero ".geojson" con datos del contrato seleccionado.
extent_namem: Nombre del contrato seleccionado.
path_out: Ruta de la carpeta destino de las imágenes.

```{r, warning=TRUE}

param_list = "sen2r_params.json"   
apihub = "apihub.txt"
timewindow = c(as.Date("2019-01-12"),as.Date("2020-09-01"))
s2tiles_selected = "30SXH"
extent = "./jardines/"
path_l2a = "./ImagenesSentinel2/L2A"
path_out = "./ImagenesSentinel2/"
log = "logERR.txt"

```



```{r}

# Elegimos los contratos que queremos descargar
contratos <- readLines("contratos.txt")

```


```{r}

for (contrato in contratos) {
  
  contrato
  descarga_todos <- sen2r::sen2r(
                  param_list = param_list,
                  apihub = apihub,
                  timewindow = timewindow,
                  extent = paste(extent,contrato,".geojson",sep=""),
                  extent_name = contrato,
                  path_l2a = path_l2a,
                  path_out = paste(path_out,contrato,sep=""),
                  log = log
                )
}

```